# 请问利润表中财务费用下利息收入填正数还是负数？有无相关文件

提问人：ydy888 时间：2020-03-13 08:05:21
请问利润表中财务费用下利息收入填正数还是负数？有无相关文件

回答人：chenyiwei
根据《关于修订印发 2019 年度一般企业财务报表格式的通知》（财会[2019]6号）：
3.“财务费用”项目下的“利息收入”项目，反映企业按照相关会计准则确认的应冲减财务费用的利息收入。该项目应根据“财务费用”科目的相关明细科目的发生额分析填列。该项目作为“财务费用”项目的其中项，以正数填列。